TIAGO O. DE FARIAS

ANALISTA / DESENVOLVEDOR DE SISTEMAS PHP

DATA DE NASCIMENTO

12/09/1985

CONTATO

TELEFONE

51 9 9292 2705

E-MAIL

tiago.farias.poa@gmail.com

REDES SOCIAIS

github.com/tofarias

bitbucket.org/tiagofarias

tiagoodefarias.wordpress

facebook.com/laravelrgs

linkedin.com/in/tiago-farias1985

ENDEREÇO

Rua Doutor José Bento Corrêa, 545 Bairro Protásio Alves, CEP: 91450-030 Rio Grande do Sul, Porto Alegre

HABILIDADES

PHP 5 / 7	*	*	*	*	*	*	*	*	*	*
Laravel	*	*	*	*	*	*	*	*	*	*
TDD / BDD	*	*	*	*	*	*	*	*	*	*
S.O.L.I.D / GRASP	*	*	*	*	*	*	*	*	*	*
M.V.C	*	*	*	*	*	*	*	*	*	*
GIT/SVN	*	*	*	*	*	*	*	*	*	*
CakePHP	*	*	*	*	*	*	*	*	*	*
Linux	*	*	*	*	*	*	*	*	*	*
Oracle	*	*	*	*	*	*	*	*	*	*
Apigility	*	*	*	*	*	*	*	*	*	*
Zend	*	*	*	*	*	*	*	*	*	*

OBJETIVO

Atuar no desenvolvimento/análise de sistemas PHP, banco de dados, levantamento de requisítos e métodos ágeis.

SOBRE MIM

Profissional com mais de 7 anos de experiência em desenvolvimento de software. Há alguns anos se empenha no estudo e aplicação de princípios S.O.L.I.D./GRASP e refatoração de código, mais recentemente tem se dedicado ao estudo de Domain-Driven design o qual também foi tema do trabalho de conclusão da pós-gradução.

FORMAÇÃO

2014 – 2016 Pós-Graduação UniRitter Sistemas de Informação com Métodos Ágeis

Tópicos principais: Práticas de Desenvolvimento Ágil, Design Patterns, Smells

e Refatoring, Arquiteturas para Web, Testes Ágeis de Software, Gerência de Projetos, Agile

Coaching e Mentoring.

Título do Artigo: "Aplicação de Domain-Driven

Design no Gerenciamento de GRU de Cronotacógrafo no Inmetro/RS". https://github.com/tofarias/artigo-

ddd/blob/master/artigo/artigo-domain-driven-

design.pdf

Orientador: M.e. Guilherme Silva de Lacerda. Endereço: Rua Orfanotrófio, 555 - Alto

Petrópolis, Porto Alegre/RS

2010 – 2013 Graduação Faculdades QI

Análise e Desenvolvimento de Sistemas

Tópicos principais: Serviços para Web, Gestão de Projetos, Segurança de Software, Engenharia de Software, Desenvolvimento Java O.O.

Endereço: Av. Julho de Castilhos, 435 -

Centro, Porto Alegre/RS

2008 – 2010 Técnico Faculdaed QI

Técnico em Informática

CERTIFICADOS / EVENTOS

Abril / 2017

iMasters Certified Professional

PHP - Boas práticas

Expressive

JavaScript ********
/ JQuery

http://certificacao.imasters.com.br/users/tiag o-oliveira-de-farias

Agosto / 2017

TreinaWeb Zend Expressive - Microframework PHP

Setembro / 2017 BDD - Testes Guiados por Comportamento com

TreinaWeb Behat PHP

Agosto / 2017 TreinaWeb PostgreSQL - Desenvolvedor

Outubro / 2017 TreinaWeb PostgreSQL - DBA

2015 TDC - The Developer's Conference

UniRitter The Developer's Connerence

2012 **Semana Acadêmica**Faculdade QI Participou como painelista - PHP: Codeigniter e

Lumine

2011 **Projeto Crescer**

CWI Treinamento com SQL Server, .Net e Java

2011 **Treinamento PHP**Target Trust Zend Framework
2011 **Trabalho voluntário**

Faculdade QI Monitoria na disciplina de Algoritmos e

Programação

EXPERIÊNCIA

Programador PHP

Focado no desenvolvimento de APIs REST seguindo a especificação JsonApi.org. Desenvolve com o framework Lumen (Laravel) e Doctrine. Atua no projeto "Treina Fácil" software de "gamificação". Foi responsável por aplicar testes de integração e deploy com a ferramenta Jenkins e testes de carga com JMeter.

Programador PHP

Atuando em projetos do cliente banco John Deere.

Analista/Programador PHP

Alocado no cliente Inmetro. Atua principalmente com a linguagem PHP (CakePHP) e banco de dados Oracle no projeto Cronotacógrafo. Realiza desde o levantamento de requisitos através de entrevistas com usuário até a análise de impacto juntamente com os administradores de banco de dados.

Analista de Sistemas

Atuou no desenvolvimento de sistema web interno que tem por objetivo gerenciar contratos e faturas das obras. O módulo de faturas é carregado com informações da base de dados (SQL Server) gerenciada pelo sistema da TOTVS: RM e Fluxos. Desenvolveu com PHP (Laravel), TDD, Git, em ambiente linux juntamente com banco de dados MySql.

07/2017 - hoje RZ2 Sistemas de Gestão

05/2017 – 06/2017 Ditech

03/2015 - 05/2017 AdvancedIT

08/2013 – 03/2015 Construtora Pelotense 01/2013 - 08/2013Constat

05/2012 – 12/2012 EMATER / ASCAR

05/2011 – 04/2012 CWI

Programador PHP

Atuou principalemten com a linguagem PHP. Responsável por desenvolver soluções para o produto Qualitor e seus módulos. Realizava análise de requisitos, documentação de projeto, desenvolvimento com TDD.

Técnico em Informática

Ingressou mediante concurso público, atuando na manutenção de computadores nos escritórios municipais. Eventualmente desenvolveu programas em Java para auxiliar nas demandas do setor.

Programador

Ingressou em abril/2011 no projeto "Crescer" da empresa CWI Software que ocorreu em São Leopoldo, o treinamento com duração de 2 meses envolveu as seguintes tecnologias: SQL Server 2008, ASP.Net, C Sharp, Java Web. Com o término do projeto "Crescer" continuou na empresa como estagiário trabalhando no suporte técnico na sede São Leopoldo com PHP/Zend Framework para o cliente "TUV Rheinland" e CodeIgniter para o cliente Terra, foi transferido para a unidade em Porto Alegre ingressando no projeto do cliente "Odebrecht", utilizando as tecnologias dotNet MVC e PL/SQL, após ingressou na equipe de desenvolvimento para o cliente SENAC/RS no projeto para desenvolver a intranet da empresa utilizando dotNET MVC e SqlServer 2008.